臺灣臺北地方法院刑事判決　　　　　　 94年度訴緝字第176號
公　訴　人　臺灣臺北地方法院檢察署檢察官
被　　　告　甲○○
上列被告因偽造文書等案件，經檢察官聲請以簡易判決處刑（93
年度偵字第9104號），本院受理後（93年度簡字第2398號），認
為不宜以簡易判決處刑，改以通常程序審理，嗣於本院準備程序
進行中，被告先就被訴事實為有罪之陳述，經本院裁定適用簡式
審判程序，判決如下：
    主  文
甲○○共同連續行使偽造私文書，足以生損害於公眾及他人，累
犯，處有期徒刑肆月，如易科罰金，以參佰元折算壹日。如附表
所示之物均沒收。
    事  實
一、甲○○前於民國八十六年間因竊盜案件，經臺灣板橋地方法
    院以八十六年度板簡字三八０號判決有期徒刑五月確定，於
    民國八十七年八月二十六日執行完畢。詎仍不知悔改，與真
    實姓名年籍不詳、自稱為林志仰之成年男子，共同基於偽造
    特種文書、私文書並持以行使及意圖為自己不法所有之概括
    犯意，先於不詳日期，由甲○○提供自己之身分證予林志仰
    ，由林志仰以彩色印表機列印數張甲○○之照片，再接續黏
    貼於其所偽造之「丁○○」身分證、營業小客車駕駛人執業
    登記證、駕駛執照、汽車行車執照、偽造之「丙○○」身分
    證各一張及偽造之「乙○○」身分證二張（其中一張之出生
    年月日記載為五十九年二月九日，另一張為六十年三月三日
    ）上，而偽造前揭特種文書，足以生損害於丁○○、丙○○
    、乙○○及戶政機關、監理機關等分別對於國民身分證、駕
    駛執照、汽車行車執照等管理核發之正確性。復由林志仰於
    九十二年八月十二日晚間七時許，冒用丁○○之名義，在大
    眾商業銀行股份有限公司（下稱大眾銀行）ＭＵＣＨ現金卡
    申請書之申請人簽名欄內偽造「丁○○」署押一枚，表示丁○○有同意申請現金卡之意，而偽造私文書，足以生損害於
    丁○○及大眾銀行對於現金卡核發之正確性。林志仰繼而將
    該份偽造之申請書，連同偽造之「丁○○」身分證、營業小
    客車駕駛人執業登記證、駕駛執照、汽車行車執照傳真予大
    眾銀行現金卡部而行使之，著手向大眾銀行施以詐術欲申請
    ＭＵＣＨ現金卡使用，惟經大眾銀行總行審核後，因資料不
    符遭致退件而未遂。然甲○○與林志仰又於同年八月十四日
    ，由林志仰冒用乙○○之名義，在大眾銀行ＭＵＣＨ現金卡
    申請書之申請人簽名欄內偽造「乙○○」署名一枚，表示乙○○有同意申請現金卡之意，而偽造私文書，足以生損害於
    乙○○及大眾銀行，進而將該份偽造之申請書及其上記載出
    生年月日為五十九年二月九日之偽造「乙○○」身分證傳真
    予大眾銀行現金卡部而行使之，著手向大眾銀行施以詐術欲
    申請ＭＵＣＨ現金卡使用。嗣經大眾銀行現金卡部業務員陳
    美菁發現「丁○○」、「乙○○」證件上之照片均為同一人
    ，即報警處理，並經警於同年八月二十六日下午四時三十分
    許，甲○○前往臺北市○○○路○段四十七號大眾銀行領取
    「乙○○」之ＭＵＣＨ現金卡時，當場查獲甲○○所提供之
    證件係偽造，而未得逞，並在甲○○身上扣得其所偽造出生
    年月日為六十年三月三日之「乙○○」身分證及偽造之「丙○○」身分證各一張。
二、案經臺北市政府警察局中山分局報告臺灣臺北地方法院檢察
    署檢察官偵查聲請簡易判決處刑，本院認不宜以簡易判決處
    刑，改依通常程序審理，經合議庭裁定以簡式審判程序審理
    。
    理  由
一、上揭事實，業據被告甲○○於本院審理時坦承不諱，核與證
    人丁○○、乙○○、丙○○、陳美菁於警詢、偵查中證述之
    情節大致相符，並有大眾商業銀行所留存之偽造「丁○○」
    身分證、營業小客車駕駛人執業登記證、駕駛執照、汽車行
    車執照影本各一張及大眾銀行ＭＵＣＨ現金卡申請書影本二
    份在卷可稽，及偽造之「乙○○」、「丙○○」身分證正本
    一張扣案可資佐證，足徵被告上開出於任意性之自白與事實
    相符，本案事證明確，被告之犯行堪以認定，應依法論科。
二、按國民身分證、營業小客車駕駛人執業登記證、駕駛執照、
    汽車行車執照核屬關於於品行能力服務相類證書之一種，為
    刑法第二百十二條之特種文書。又被告雖已著手詐取ＭＵＣ
    Ｈ現金卡行為之實施，惟未生取得該現金卡之結果，此部分
    之犯罪尚屬未遂。是核被告所為，係犯刑法第二百十六條、
    第二百十條行使偽造私文書罪、第二百十六條、第二百十二
    條行使偽造特種文書罪及三百三十九條第三項、第一項之詐
    欺取財未遂罪。被告偽造「丁○○」、「乙○○」簽名，為
    偽造各該申請書私文書之階段行為，其偽造上開特種文書、
    私文書後進而行使，偽造之低度行為為行使之高度行為所吸
    收，均不另論罪。被告與自稱林志仰之成年男子就上開犯行
    ，有犯意聯絡及行為分擔，為共同正犯。被告先後二次行使
    偽造特種文書、行使偽造私文書及詐欺取財未遂之犯行，均
    時間緊接，方法相同，觸犯構成要件相同之罪，顯各係基於
    概括犯意反覆為之，為連續犯，均應依刑法第五十六條規定
    ，分別以一罪論科，並均加重其刑。被告所犯上開各罪間，
    有方法結果之牽連關係，應從一重論以行使偽造私文書罪。
    查被告前於民國八十六年間因竊盜案件，經臺灣板橋地方法
    院以八十六年度板簡字三八０號判決有期徒刑五月確定，於
    八十七年八月二十六日執行完畢，有臺灣高等法院被告前案
    紀錄表可稽，其於有期徒刑執行完畢後五年內再犯本件最重
    本刑有期徒刑以上之罪，為累犯，應依刑法第四十七條規定
    遞加重其刑。爰審酌被告以己有之照片提供他人偽造相關身
    分證件，並用以冒用他人名義申請現金卡，影響他人之信用
    經濟及銀行對於現金卡核發之正確性，惟其犯後能坦承犯行
    且尚未詐得現金卡即遭警查獲，被害人所受損害尚屬輕微，
    與其智識程度、犯罪之動機、手段、目的等一切情狀，量處
    如主文所示之刑，並諭知易科罰金之折算標準。又大眾銀行
    ＭＵＣＨ現金卡申請書業經被告向銀行提出而行使，非被告
    所有，自無庸宣告沒收，惟其上偽造之「丁○○」、「乙○○」簽名各一枚均應依刑法第二百十九條規定宣告沒收；另
    扣案偽造之「乙○○」、「丙○○」身分證各一張，及未扣
    案之偽造「丁○○」身分證、營業小客車駕駛人執業登記證
    、駕駛執照、汽車行車執照及偽造之「乙○○」身分證一張
    （其上出生年月日記載為五十九年二月九日），均為被告及
    共犯林志仰所有供犯本件犯罪所用之物，業據被告供承在卷
    ，且上開未扣案之偽造證件，復無證據證明業已滅失，均應
    依刑法第三十八條第一項第二款之規定併予宣告沒收
據上論斷，應依刑事訴訟法第四百五十二條、第二百七十三條之
一、第二百九十九條第一項前段，刑法第二十八條、第五十六條
、第二百十六條、第二百十條、第二百十二條、第三百三十九條
第三項、第一項、第五十五條、第四十七條、第四十一條第一項
前段、第三十八條第一項第二款、第二百十九條，罰金罰鍰提高
標準條例第一條前段、第二條，判決如主文。
本案經檢察官李傳侯到庭執行職務
中　　華　　民　　國　　94　　年　　9 　　月　　20　　日
　　　　　　　　　刑事第五庭  法　官　李宜娟
以上正本證明與原本無異。
如不服本判決，應於判決送達後10日內向本院提出上訴狀（應抄
附繕本）。告訴人或被害人如對於本判決不服者，應具備理由請
求檢察官上訴，其上訴期間之計算係以檢察官收受判決正本之日
期為準。
                               書記官  游秀珠
中　　華　　民　　國　　94　　年　　9 　　月　　26　　日
附錄本案論罪科刑法條：
中華民國刑法第210條(偽造變造私文書罪)
偽造、變造私文書，足以生損害於公眾或他人者，處五年以下有
期徒刑。
中華民國刑法第212條(偽造變造特種文書罪)
偽造、變造護照、旅券、免許證、特許證及關於品行、能力服務
或其他相
類之證書、介紹書，足以生損害於公眾或他人者，處一年以下有
期徒刑、拘役或三百元以下罰金。
中華民國刑法第216條 (行使偽造變造或登載不實之文書罪)
行使第210條至第215條之文書者，依偽造、變造文書或登載不實
事項或使登載不實事項之規定處斷。
中華民國刑法第339條(普通詐欺罪)
意圖為自己或第 3 人不法之所有，以詐術使人將本人或第 3 人
之物交付者，處五年以下有期徒刑、拘役或科或併科1000元以下
罰金。
以前項方法得財產上不法之利益或使第 3 人得之者，亦同。
前二項之未遂犯罰之。
附表：
一、大眾商業銀行ＭＵＣＨ現金卡申請書上偽造之「乙○○」簽
    名壹枚。
二、大眾商業銀行ＭＵＣＨ現金卡申請書上偽造之「丁○○」簽
    名壹枚。
三、扣案偽造之「乙○○」、「丙○○」身分證各壹張。
四、未扣案之偽造「丁○○」身分證、營業小客車駕駛人執業登
    記證、駕駛執照、汽車行車執照各壹張及偽造之「乙○○」
    身分證壹張（其上出生年月日記載為五十九年二月九日）。
